【裁判字號】    97,易,3533
【裁判日期】    980325
【裁判案由】    毒品危害防制條例
【裁判全文】
臺灣臺北地方法院刑事判決              97年度易字第3533號
公  訴  人  臺灣臺北地方法院檢察署檢察官
被      告  甲○○
上列被告因毒品危害防制條例案件，經檢察官提起公訴（97年度
毒偵字第3414號），本院判決如下：
    主  文
甲○○施用第二級毒品，累犯，處有期徒刑陸月，扣案之吸食器
壹組沒收; 又施用第二級毒品，累犯，處有期徒刑陸月，扣案之
吸食器壹組沒收; 又持有第一級毒品，累犯，處有期徒刑參月，
扣案之第一級毒品海洛因壹袋（驗餘淨重零點零壹肆伍公克），
沒收銷燬之。應執行有期徒刑壹年貳月，扣案之第一級毒品海洛
因壹袋（驗餘淨重零點零壹肆伍公克），沒收銷燬之; 扣案之吸
食器貳組沒收。
    事  實
一、甲○○前於民國88年間，因施用第二級毒品，經本院以88年
    度毒聲字第1251號裁定送觀察勒戒後，認其有繼續施用毒品
    傾向，本院再以88年度毒聲字第1464號裁定送強制戒治。嗣
    經評定其執行成效合格，本院復以88年度毒聲字第2147號裁
    定停止戒治，所餘戒治期間，付保護管束。但甲○○於保護
    管束期間，竟再施用第二級毒品，本院乃以89年度毒聲字第
    1446號裁定撤銷停止戒治。入監執行所餘戒治期間，嗣於90
    年1月17日執行完畢釋放。由臺灣臺北地方法院檢察署檢察
    官於90年6月20日以90年度戒毒偵字第141號為不起訴處分確
    定。惟其復於強制戒治執行完畢釋放後5年內之90年至91年
    間，再犯施用第一級毒品及第二級毒品罪，除經本院以91年
    度毒聲字第4號裁定令入戒治處所施以強制戒治，並由臺灣
    臺北地方法檢察署檢察官聲請簡易判決處刑，本院受理後，
    認不宜逕以簡易判決處刑，改依通常程序審理，而於91年11
    月21日以91年度訴緝字第164號分別判處有期徒刑1年及5月
    ，合併定應執行有期徒刑1年4月確定。其先入監執行強制戒
    治處分，嗣經評定其執行成效合格，本院另以92年度毒聲字
    第507號裁定停止強制戒治，所餘戒治期間，付保護管束，
    於92年4月15日停止戒治出監。然其又於92年間再犯施用第
    二級毒品罪，經本院以93年度易字第297號判處有期徒刑10
    月，嗣經提起上訴，臺灣高等法院於93年11月26日以93年度
    上易字第1836號駁回上訴確定。其後又於93年年犯偽造文書
    罪，經臺灣板橋地方法院於93年12月13日以93年度簡字第45
    25號判處有期徒刑6月確定。上開二罪，嗣經合併定應執行
    有期徒刑1年2月，並與前開有期徒刑1年4月之刑接續執行，
    於95年5月24日獲准假釋出監，於95年8月30日縮刑期滿假釋
    未被撤銷視為執行完畢。詎其竟仍不知悔改:
  (一)基於施用第二級毒品甲基安非他命之犯意，於97年9月14日
    13 時許，在臺北市○○區○○路572號2樓住處，以其所有
    之吸食器，施用第二級甲基毒品安非他命1次。嗣為警於97
    年9月18日持本院所核發之搜索票，至上址執行搜索，並扣
    得其所有用以施用第二級毒品甲基安非他命之吸食器1組及
    與本案無關之注射針筒1支等物，而查悉上情。
  (二)基於施用第二級毒品甲基安非他命及持有第一級毒品海洛因
    之犯意，於97年10月7日15時許，在上開住處，以其所有之
    吸食器，施用第二級毒品甲基安非他命1次，及非法持有其
    於不詳時、地取得之第一級毒品海洛因1袋。嗣為警於同日
    21 時許持本院所核發之搜索票，至上址搜索扣得其所有用
    以施用第二級毒品甲基安非他命之吸食器1組、第一級毒品
    海洛因1袋（原淨重0.04 7公克，驗餘淨重0.0145公克），
    及與本案無關之注射針筒1支等物。
二、案經臺北市政府警察局中山、大安分局報告臺灣臺北地方法
    院檢察署檢察官偵查起訴。
    理  由
一、訊據被告甲○○固坦承於上開時、地，分別施用第二級毒品
    安非他命各1次等情不諱，惟矢口否認有何持有第一級毒品
    海洛因之犯行，並辯稱: 在其住處搜索扣得之第一級毒品海
    洛因殘渣袋是在床頭櫃找到的，並不是與吸食器同處找到的
    ，該毒品是案外人楊珊珊在搜索前一、二日，至其住處所留
    下的云云。惟查:
  (一)施用第二級毒品甲基安非他命2次部分:
    被告分別於97年9月14日13時、97年10月7日15時許，在其上
    開住處，施用第二級毒品甲基安非他命各1次等情，迭據被
    告警詢、偵查及本院審理時坦承不諱。且被告於上揭時、地
    ，為警查獲後，經警採集其尿液送驗結果，呈甲基安非他命
    類陽性反應，亦有經被告簽署確認之臺北市政府警察局偵辦
    毒品案件尿液檢體委驗單、臺灣尖端先進生技醫藥股份有限
    公司於97年10月3日、97年10月15日出具之濫用藥物檢驗報
    告（參毒偵字第3176號卷第57、59頁、毒偵字第3414號卷第
    52 、53頁）在卷可稽。此外，並有吸食器共2組扣案可資佐
    證。足認被告前開出於任意性之自白，核與事實相符，可以
    採信。從而，本件被告施用第二級毒品安非他命2次之犯行
    ，事證明確，堪以認定。查，被告前於88年間，因犯施用第
    二級毒品罪，經裁定送觀察勒戒、強制戒治，於90年1月17
    日執行完畢釋放後，已於5年內之90至91年間再犯施用第一
    級毒品及第二級毒品罪，經裁定送強制戒治及由本院分別判
    處有期徒刑1年及5月，合併定應執行有期徒刑1年4月確定，
    及於92年間又犯施用第二級毒品罪，經本院判處有期徒刑10
    月確定，此有臺灣高等法院被告前案紀錄表在卷可考。其本
    件施用毒品之犯行，自應依法論科。
  (二)持有第一級毒品海洛因部分:
  (1)臺北市政府警察局大安分局員警於97年10月7日21時許，持
    本院所核發之搜索票，至被告上開住處執行搜索時，在被告
    居住之房間五斗櫃內分別起出扣案之吸食器1組、注射針筒1
    支及內裝少量第一級毒品海洛因之塑膠袋1個等情，業據證
    人即當日執行搜索之員警丁○○於本院審理時結證: 針筒是
    跟海洛因放在同一層抽屜內所鋪設之報紙下方起出，吸食器
    則下在下一層抽屜起出等語，及證人丙○○於本院審理時結
    證: 當天我負責搜索床頭，床頭櫃內無搜出任何東西等語在
    案（參本院98年2月27日審判筆錄）。此外，並有搜索票、
    搜索扣押筆錄、扣押物品目錄表、搜索時照片、扣押物照片
    等在卷可稽（參毒偵字第3414號卷第13-21頁）。是扣案之
    內含少量第一級毒品海洛因塑膠袋確係在被告所居住之房間
    內五斗櫃內所鋪設之報紙下方起出之事實，已可堪認定。該
    毒品既係以此種方式藏匿，足認確係有人刻意將之藏放於該
    處。
  (2)被告於警詢時供承: 「警方在現場所查獲的物品均為我所有
    ，吸食器一組是我用來吸食毒品安非他命的器具，而注射針
    筒應該是以前留下來的，但不知作何用途。」等語（參毒偵
    字第3414號卷第9頁）。其嗣經警解送至臺灣臺北地方法院
    檢察署，於檢察官訊問時仍供承: 「海洛因及扣案物都是我
    的，海洛因是我以前留下來的，我很久以前有施用過海洛因
    ，可能是之前留下來的。吸食組也是我的，我是昨天下午3
    、4點在家裡吸食安非他命。」等語（參毒偵字第3414號卷
    第43頁）在案。
  (3)綜上，該扣案之內裝少量第一毒品海洛因之塑膠袋既係藏放
    在被告所居住之房間內的五斗櫃，且被告於訊問初始復已坦
    承該毒品為其所有，足該扣案之毒品係被告所藏放無疑。
  (4)被告為警查獲後，經警採集其尿液送驗結果，鴉片類係呈陰
    性反應，此有前開濫用藥物檢驗報告可參（參毒偵字第3414
    號卷第52頁），足認被告持有扣案之第一級毒品海洛因，非
    供己施用。
  (5)被告雖執上詞置辯，並請求傳訊證人乙○○到庭作證。惟查
    ，被告於本院所辯各節與其於警、偵訊所供顯不相符。是否
    真實，已非無疑。而證人乙○○於本院審理中作證時雖證實
    其曾在被告住處施用第一級毒品，並曾至被告居住的房間內
    使用電腦，惟其另結證確認: 不會翻動或是開啟被告在房間
    的衣櫃或是抽屜，且帶到被告家中施用的毒品包含器具，於
    離開的時候會帶走，不會留下。被告於97年10月7日遭警搜
    索扣得壹包海洛因並非伊藏放在被告家，伊未曾把毒品袋子
    放在被告的五斗櫃內等語在案。是被告上開所辯各節，已難
    採信。
  (6)綜合上述，本件被告持有第一級毒品海洛因之犯行，事證明
    確，洵堪認定，亦應依法論科。
二、按海洛因、甲基安非他命分別屬毒品危害防制條例第2條第2
    項第1、2款所規定之第一級、第二級毒品。核被告二次施用
    第二級毒品甲基安非他命之所為，均係犯毒品危害防制條例
    第10條第2項之施用第二級毒品罪。其施用第二級毒品甲基
    安非他命時持有第二級毒品甲基安非他命之低度行為，為其
    施用之高度行為所吸收，均不另論罪。又被告持有第一級毒
    品海洛因之所為，係犯毒品危害防制條例第11條第1項之持
    有第一級毒品罪。被告於90年間因犯施用第一級、第二級毒
    品罪，經本院分別判處有期徒刑1年及5月，合併定應執行有
    期徒刑1年4月確定。於92年間再犯施用第二級毒品罪，經本
    院判處有期徒刑10月確定，以及於93年犯偽造文書罪，經臺
    灣板橋地方法院判處有期徒刑6月確定。上開二罪，嗣經合
    併定應執行有期徒刑1年2月，並與前開有期徒刑1年4月之刑
    接續執行，於95年5月24日獲准假釋出監，於95年8月30日縮
    刑期滿假釋未被撤銷視為執行完畢，此有臺灣高等法院被告
    前案紀錄表在卷可稽。其於受有期徒刑之執行完畢，5年內
    故意再犯本案三件有期徒刑以上之罪，均為累犯，爰均依刑
    法第47條第1項規定加重其刑。被告所犯上開三罪，犯意各
    別，行為互殊，應分論併罰之。爰審酌被告已因施用毒品案
    件，而接受觀察勒戒、強制戒治之處分及科刑、執行，但仍
    再犯施用毒品罪，及持有毒品，足見其戒毒意志不堅，惟施
    用毒品係屬自戕行為，且被告於犯後復已坦承部分犯行等一
    切情狀，分別量處如主文所示之刑。
三、扣案之第一級毒品海洛因，原淨重0.0470公克，除取樣0.00
    55公克，已於鑑定時用磬，失其違禁物之性質外，驗餘淨重
    0.0415公克，不問屬於犯人否，併依毒品危害防制條例第18
    條第1項前段宣告沒收銷燬之。扣案之吸食器2組，均為被告
    所有，分別為其供犯上開二次施用第二級毒品所用之物，業
    據被告供明在案，爰併依刑法第38條第1項第2款規定宣告沒
    收。至於扣案之注射針筒1支，非被告供犯本罪所用之物，
    與本案並無關連，爰不另為沒收之諭知，附此敘明。
據上論斷，應依刑事訴訟法第284條之1第1項、第299條第1項前
段，毒品危害防制條例第10條第2項、第11條第1項、第18條第1
項前段，刑法第11條前段、第47條第1項、第51條第5款、第38
條第1項第2款，判決如主文。
本案經檢察官楊智綸到庭執行職務
中    華    民    國    98    年    3     月    25    日
                  刑事第四庭   法  官   李桂英
上正本證明與原本無異。
如不服本判決，應於判決送達後10日內（應抄附繕本）向本院提
出上訴狀（上訴書狀應敘述具體理由。上訴書狀未敘述上訴理由
者，應於上訴期間屆滿後20日內補提理由書於原審法院。）。
                               書記官   嚴君珮
中    華    民    國    98    年    3     月    25    日
附錄本案論罪科刑法條全文:
毒品危害防制條例第10條
施用第一級毒品者，處 6 月以上 5 年以下有期徒刑。
施用第二級毒品者，處 3 年以下有期徒刑。
毒品危害防制條例第11條
持有第一級毒品者，處3年以下有期徒刑、拘役或新臺幣5萬元以
下罰金。
持有第二級毒品者，處2年以下有期徒刑、拘役或新臺幣3萬元以
下罰金。
持有專供製造或施用第一、二級毒品之器具者，處1年以下有期
徒刑、拘役或新臺幣1萬元以下罰金。
持有毒品達一定數量者，加重其刑至二分之一，其標準由行政院
定之。


司法院資訊處製作；財團法人民間司法改革基金會備份。
